臺灣彰化地方法院民事判決　　95年度家訴字第48號
原　　　告　卯○○○
訴訟代理人　陳　鎮律師
　　　　　　林佐偉律師
被　　　告　寅○○
　　　　　　乙○○○
　　　　　　辛○○
　　　　　　丙○○○
　　　　　　庚○○
　　　　　　甲○○○
　　　　　　壬○○
　　　　　　癸○○
　　　　　　己○○
　　　　　　子○○
　　　　　　丑○○
　　　　　　戊○○
兼上一人之
訴訟代理人　丁○○
上列當事人間請求分割遺產事件，於民國96年12月06日言詞辯論
終結，本院判決如下：
    主      文
兩造公同共有如附表一所示坐落彰化縣秀水鄉○○段408、408之
1、408之3、408之4地號土地，准予分割如附表一所示：408之1
地號之Ｃ、Ｄ部分，面積貳佰參拾平方公尺，歸由被告戊○○、
丁○○保持分別共有；而其餘如附表一所示之Ａ、Ｂ、Ｅ、Ｆ、
Ｇ、Ｈ、Ｉ、Ｊ、Ｋ部分之土地全部，歸由原告卯○○○、被告
楊阿、乙○○○、辛○○、丙○○○、甲○○○、庚○○、壬○○各按應有部分比例參拾陸分之肆，及由癸○○、己○○、子○○、丑○○各按應有部分比例參拾陸分之壹保持分別共有。
被告丁○○、戊○○應補償原告劉許淑媛及被告寅○○、乙○○○、辛○○、丙○○○、甲○○○、庚○○、壬○○各新台幣參
拾肆萬壹仟零陸拾玖元；應補償被告癸○○、己○○、子○○、
丑○○各新台幣捌萬伍仟貳佰陸拾柒元。
兩造公同共有如附表二所示坐落於彰化縣秀水鄉○○段622 、
622-1、622-2、622-3地號土地及附表三編號1所示之建物，准予
分割如附表二及附表三編號1所示情形，並保持分別共有。
兩造公同共有之員林汽車客運股份有限公司股票160股，准予分
割如附表三編號2所示之股數。
訴訟費用由兩造各依應繼分比例負擔。
    事實及理由
壹、原告主張：
一、兩造被繼承人許友騫遺有如附表一、二所示之遺產，原告卯
    ○○○及被告寅○○、乙○○○、辛○○、丙○○○、甲○○○、庚○○、壬○○，乃許友騫之本位繼承人，應繼分各
    為40分之4；被告癸○○、己○○、子○○、丑○○係許友
    騫之代位繼承人，應繼分各為40分之1；而被告丁○○、戊○○則是許友騫之子許朝宗之繼承人，為再轉繼承人，應繼
    分合計為40分之4，以上繼承關係詳如原證一繼承系統表及
    戶籍謄本影本所示，應繼分詳如附表六所示，合先敘明。
二、兩造就系爭遺產業已繳清遺產稅，就附表一之遺產並辦妥繼
    承登記，惟因未能達成分割協議，原告爰資據民法第1164條
    前段規定為請求權基礎，訴請分割。茲將分割考量因素及方
    法說明如下：
（一）附表一所示編號1至4土地部分：
　　1.分割考量因素：為免土地細分，爰將兩造公同共有全部所
      有權之如附表一編號1至4之四筆土地，併予分割。該四筆
      土地中之編號2、3、4土地，已編定為住宅區○○○道路
      較寬，其公告現值較高，分別為每平方公尺新台幣（下同
      ）21,614元、24,157元、22,227元。而編號1土地，則編
      定為農業區○○○道路較窄，其公告現值較低，每平方公
      尺為2,200元。為顧及公平，爰依兩造之應繼分比例及土
      地價值比例，換算分配兩造分得之土地。
    2.分割方法：
    (1)附表三（見本卷第10頁）所示C部分面積125平方公尺，及
      D 部分紅色所示面積8.6平方公尺分歸被告丁○○、戊○○保持公同共有：
    被告丁○○、戊○○係許友騫之子許朝宗的繼承人，為再
      轉繼承人，已如上述。故其二人與許朝宗間另外存有一層
      繼承關係，該層繼承關係與原告所訴由分割系爭遺產之繼
      承關係，並非同一，爰將其二人再轉繼承所得土地，分歸
      其二人保持公同共有。
    被告丁○○、戊○○在附表三所示Ｃ、Ｄ部分土地建有二
      棟房屋，為保持房屋之完整性，故盡量將該二棟房屋基地
      分歸其二人取得。
    惟附表一編號1至4四筆土地之總公告現值為28,882,704元
      ，被告戊○○、丁○○再轉繼承之應繼分合計為40分之4
      ，依此換算其等可分得遺產之價值為2,888,270元（四捨
      五入）｛〔（883㎡×2200元）＋（694㎡×23614元）＋
      （267㎡×24157元）＋（247㎡×22227元）=00000000元
      〕×4/40=0000000元｝。再依此價值集中換算其等可分得
      既有房屋坐落基地，即附表一編號2土地之面積僅133.6平
      方公尺（0000000÷21614=133.6㎡）。該133.6平方公尺
      分配予被告丁○○、戊○○上開二棟房屋基地，則C部分
      面積125平方公尺全歸其二人取得，但D部分僅紅色所示面
      積8.6平方公尺可歸其二人取得，其等分配不足部分，則
      由被戊○○、丁○○依408之1地號公告現值1點4倍補償之
      。（參見本院92年家訴字第27號起訴狀第二分割方案）
    (2)被告丁○○、戊○○以外之被告，已表明願將分得之土地
      與原告保持分別共有，爰將附表三所示Ａ、Ｂ、Ｅ、Ｆ、
      Ｇ、Ｈ、Ｉ、Ｊ、Ｋ部分面積1861平方公尺，及Ｄ部分藍
      色所示面積96.4平方公尺分歸原告卯○○○、被告寅○○
      、乙○○○、辛○○、丙○○○、甲○○○、庚○○、壬○○各按36分之4比例與被告癸○○、己○○、子○○、
      丑○○各按36分之1比例保持分別共有。
（二）附表一編號5至8土地及附表二編號1建物部分：附表一編
      號5至8四筆土地及附表二編號1建物，前者為兩造公同共
      有540分之16，後者為兩造公同共有3分之1，均無法依本
      訴訟逕行分割為單獨所有，爰按兩造應繼分比例，依附表
      四所示方法分歸渠等保持共有。
（三）附表二編號2股票部分：該部分股票160股，爰按兩造應繼
      分比例，依附表五所示方法分配之。
三、本件附表一編號1至8土地95年1月之公告現值總額為
    29,309,845元〔（883㎡×2200元）＋（694㎡×23614元）
    ＋（267㎡×24157元）＋（247㎡×22227元）=00000000元
    〕＋〔（2104㎡×4000元×16/540）＋（401㎡×12000元×
    16/540）＋（88㎡×12000元×16/540）＋（11㎡×12000元
    ×16/540）=29,309,845元〕；附表二編號1建物之價額為
    9,000元，編號2股票之價額為15,686元，原告之應繼分為40
    分之4，起訴所可受之利益為2,933,453元，爰以之為訴訟標
    的價額，併予敘明。
四、本件起訴狀附表一所示編號5至8土地除兩造公同共有16/504
    外，其餘共有人與兩造間均為同族（同姓）之誼，其等共有
    比例詳如起訴狀證物三之土地登記第二類謄本所示。起訴狀
    附表二所示編號二之員林汽車公司股票160股，其每股單位
    即以「股」計算，每1000股發給一張股票，每股面額為新台
    幣100,000元。因為並非上市上櫃股票，在市場鮮少流通，
    客觀市價難以認定，但經訪查結果，每股應低於新台幣10元
    。起訴狀附表二所示編號一之房屋，其餘應有部分2/3係原
    告父親胞弟許有川及許銘傳所有，其坐落基地為起訴狀附表
    一編號5之土地。
五、原告另主張於92年家訴字第27號裁判係原告當初主張的第二
    方案，如果法院認為92年家訴27號所提出第一方案不適合，
    原告可以接受92家訴27號裁判的第二方案等語。業據提出繼
    承系統表、戶籍謄本、彰化縣彰化地政事務所土地複丈成果
    圖、遺產稅繳清影本、土地登記謄本、調解不成立證明書及
    使用分區證明書各一份為證。並聲明：
    (1)兩造就被繼承人許友騫所遺如附表一、二所示之遺產，准
    予分割。
    (2)訴訟費用由兩造之應繼分比例負擔。
附表（一）
┌──┬───────┬──┬────┬────────┐
│編號│ 土地標示     │地目│面積（平│所有權人及權利範│
│    │              │    │方公尺）│圍              │
├──┼───────┼──┼────┼────────┤
│1   │彰化縣秀水鄉埔│田  │883     │兩造公同共有全部│
│    │崙段408號     │    │        │                │
├──┼───────┼──┼────┼────────┤
│2   │彰化縣秀水鄉埔│田  │694     │兩造公同共有全部│
│    │崙段408-1 號  │    │        │                │
├──┼───────┼──┼────┼────────┤
│3   │彰化縣秀水鄉埔│田  │267     │兩造公同共有全部│
│    │崙段408-3 號  │    │        │                │
├──┼───────┼──┼────┼────────┤
│4   │彰化縣秀水鄉埔│田  │247     │兩造公同共有全部│
│    │崙段408-4 號  │    │        │                │
├──┼───────┼──┼────┼────────┤
│5   │彰化縣秀水鄉埔│建  │2104    │兩造公同共有540 │
│    │崙段622號     │    │        │之16            │
├──┼───────┼──┼────┼────────┤
│6   │彰化縣秀水鄉埔│建  │401     │兩造公同共有540 │
│    │崙段622-1 號  │    │        │之16            │
├──┼───────┼──┼────┼────────┤
│7   │彰化縣秀水鄉埔│建  │88      │兩造公同共有540 │
│    │崙段622-2 號  │    │        │之16            │
├──┼───────┼──┼────┼────────┤
│8   │彰化縣秀水鄉埔│建  │11      │兩造公同共有540 │
│    │崙段622-3 號  │    │        │之16            │
└──┴───────┴──┴────┴────────┘
附表（二）
┌──┬───────┬──────┬─────┬───┐
│編號│財產名稱      │面積（數量）│所有權人及│備註  │
│    │              │            │權利範圍  │      │
├──┼───────┼──────┼─────┼───┤
│1   │彰化縣秀水鄉埔│196.3平方公 │兩造公同共│未辦保│
│    │崙村彰水路2段2│尺          │有3分之1  │存登記│
│    │號            │            │          │建物  │
├──┼───────┼──────┼─────┼───┤
│2   │員林汽車客運股│160股       │兩造公同共│      │
│    │份有限公司股票│            │有全部    │      │
└──┴───────┴──────┴─────┴───┘
貳、被告寅○○、乙○○○、辛○○、丙○○○、甲○○○、庚○○、壬○○、癸○○、己○○、子○○、丑○○則以：同
    意原告主張之分割方案。
參、被告丁○○、戊○○則主張：可以接受原裁判92家訴27號裁
    判的分割方案，及接受將彰化縣秀水鄉○○段408-1號土地
    關於複丈成果圖C、D部分土地分配予其等二人，超過應繼分
    部分之土地，依上開方案之標準，補償金額給原告及其他被
    告之共有人，並聲明：同意分割及採用原92年度家訴字第27
    號判決之分割方案。
肆、本院得心證之理由：
一、按繼承人得隨時請求分割遺產。但法律另有規定或契約另有
    訂定者，不在此限，民法第1164條定有明文。又按民法第
    1164條所定之遺產分割，係以遺產為一體，整個的為分割，
    而非以遺產中個個財產之分割為對象，亦即遺產分割之目的
    在遺產公同共有關係全部之廢止，而非個個財產公同共有關
    係之消滅。上訴人既依民法第1164條規定訴請分割遺產，除
    非依民法第828條、第829條規定，經全體公同共有人同意，
    僅就特定財產為分割，否則依法自應以全部遺產為分割對象
    ，最高法院88年台上字第2837號判決可資參照。查原告主張
    如附表一、二所示土地及附表三編號2所示股票為被繼承人
    許友騫之遺產，兩造為上開遺產之繼承人，因無法協議分割
    ，請求裁判分割一節，業據其提出繼承系統表、戶籍謄本、
    彰化縣彰化地政事務所土地複丈成果圖、遺產稅繳清影本、
    土地登記謄本、調解不成立證明書及使用分區證明書資料為
    證，亦為被告於本院不爭執，堪信為真實，原告請求將如附
    表一、二所示土地及附表三編號2所示股票為分割，非無所
    據，應予准許。次查，原告另主張附表三編號1所示坐落彰
    化縣秀水鄉○○村○○路○段2號之建物，屬未辦理保存登記
    之建物，亦請求裁判分割等語，此為被告所不爭執，應認為
    真實。按遺產分割性質上屬處分行為之一種型態，依民法第
    759條：「因繼承於登記前已取得不動產物權者，非經登記
    ，不得處分其物權」之規定，換言之，原告不能請求未經登
    記建物之分割。惟遺產分割原則上必須將遺產全部為分割對
    象，不能僅就其中一部遺產為分割，否則將於法不符，但非
    因此不能容許有例外情形，依最高法院上開88年台上字第
    2837 號判決意旨，認為經全體公同共有人同意，得僅就特
    定財產為分割，即屬例外之一。本件附表三編號1所示未辦
    理保存登記之建物一幢，若以民法第759條規定，因未經登
    記，似不得處分，然分割遺產性質上屬處分行為之其一型態
    ，倘若該筆未保存登記之建物不得分割，勢必使被繼承人遺
    產之其他部分不得分割，或僅就其中有辦理保存登記之不動
    產物權為分割，如此於遺產分割之法理上，難謂無矛盾之所
    在，同時有礙於繼承人對於全體遺產處分權之行使，以求消
    滅遺產之公同共有關係。從而，本院認為未保存登記之建物
    ，既然現實上已存在，即不能視而不見，且屬遺產之一部分
    ，參酌上開最高法院88年台上字第2837號裁判意旨，仍得依
    其性質為適當分割，併予敘明。
二、按遺產分割之目的在遺產公同共有關係全部之廢止，非個個
    財產公同共有關係之消滅，此與一般公同共有物係消滅個別
    財產公同共有關係，兩者有所不同，惟本質上，兩者間尚無
    不同，因應遺產係繼承人公同共有與一般公同共有物具有類
    似性，民法繼承編就遺產分割方法，漏未設規定，自得類推
    適用民法物權編關於公同共有物分割方法。次按定共有物分
    割之方法，固可由法院自由裁量，但亦須以其方法適當者為
    限。又依民法第八百二十四條第二項、第三項規定為裁判分
    割共有物之方法有三：(一)以原物分配於各共有人。(二)變賣共
    有物以價金分配於各共有人。(三)以原物為分配時，如共有人
    中，有不能按其應有部分受分配者，得以價金補償之。是法
    院為裁判分割時，需衡酌共有物之性質、價格、經濟效用及
    公共利益、全體或多數共有人利益等因素，並兼顧公平之原
    則。若原則上認原物分配對全體或多數共有人有利，須先就
    原物分配，必於原物分配有困難者始予變賣，以價金分配於
    各共有人，且就原物分配時，如共有人中有不能按其應有部
    分受分配者，亦得以金錢補償之，並非定出於變賣之一途，
    最高法院94年台上字第1768號判決意旨可資參見。查兩造同
    意附表一所示土地之分割方法，採取第二方案，即如本院92
    年度家訴字第27號判決所示之分割方法；至於附表二所示土
    地，與附表三編號1所示之未保存登記建物，兩造均同意各
    按應繼分比例保持分別共有；至於附表三編號2所示股票部
    分，兩造均同意各依應繼分比例分配如附表三分割方法欄所
    示股數。本院審酌認為上開方法，符合目前兩造於上開土地
    使用現狀，且農地尚無再細分而喪失經濟效用，有利未來土
    地集中使用之正向作用，又上開分割方法亦經兩造繼承人同
    意，應符合兩造經濟上最大利益，是核無不當，應予准許，
    爰依法判如主文第一、三、四項所示。
三、本院以該筆480-1地號土地之94年度公告現值加四成之金額
    ，作為補償標準，並徵詢兩造同意以本院92年度家訴字第27
    號判決所採以94年度公告現值。依彰化縣94年公告現值，關
    於秀水鄉○○段408、408-1、408-3、408-4地號（見本院92
    年度家訴字第27號第154頁），分別為2300元、22775元、25
    573元、23449元。次查，查被告丁○○、戊○○二人如按應
    繼分比例40分之2（合計40之4）分配附表一所示四筆土地時
    ，其價額（以公告現值加四成計算）為新台幣（下同）426
    萬3930元，計算式如下：「（408地號：88.3平方公尺×
    2300元×1.4＝284326）＋（408-1地號：69.4平方公尺×
    22775元×1.4＝0000000元）＋（408-3地號：26.7平方公尺
    ×25573元×1.4＝955919元）＋（408-4地號：24.7平方公
    尺×23449元×1.4＝810866 元）＝4,263,930元」。如丁○○、戊○○二人按如附表一編號3所示408-1號土地之價額（
    以公告現值計算）為306萬9620元（計算式：230平方公尺×
    22775元×1.4＝0000000元），前後兩者差額為306萬9620元
    （計算式：0000000元－0000000元＝0000000元）。因此被
    告丁○○、戊○○二人就上開差額部分，應以現金補償原告
    及其餘被告之共有人，爰判如主文第二項所示之金額。
四、按因共有物分割、經界或其他性質上類似之事件涉訟，由敗
    訴當事人負擔訴訟費用顯失公平者，法院得酌量情形，命勝
    訴之當事人負擔其一部，民事訴訟法第80條之1定有明文。
    本院認原告之訴雖有理由，然被告等人對原告主張之分割方
    案亦表同意，故本件訴訟費用仍依兩造繼承遺產之應繼分比
    例負擔，應較公允。爰定兩造訴訟費用負擔之比例，判如主
    文第五項所示。
伍、訴訟費用負擔之依據：民事訴訟法第80條之1。
中　　華　　民　　國　　96　　年　　12　　月　　20　　日
　　　　　　　　　　家事法庭　　法  官   張德寬
上為正本係照原本作成。
如對本判決上訴，應於判決送達後20日內向本院提出上訴狀。(
須附繕本)
中　　華　　民　　國　　96　　年　　12　　月　　20    日
                                書記官   謝志鑫
附表一：（彰化縣彰化地政事務所土地複丈成果圖，如本院卷（
一）第11頁）
┌─┬────┬─┬────┬─────────────┐
│編│土地及範│地│面積（公│土地分配人姓名            │
│號│圍      │目│頃）    │                          │
├─┼────┼─┼────┼─────────────┤
│1 │彰化縣秀│田│0.0883  │原告卯○○○、被告楊阿、洪│
│  │水鄉埔崙│  │        │許淑蘭、辛○○、丙○○○、│
│  │段408號 │  │        │甲○○○、庚○○、壬○○各│
│  │（如彰化│  │        │按36分之4應有比例及癸○○ │
│  │縣彰化地│  │        │、己○○、子○○、丑○○各│
│  │政事務所│  │        │按36分之1應有比例保持分別 │
│  │複丈成果│  │        │共有。                    │
│  │圖A部分 │  │        │                          │
│  │）      │  │        │                          │
├─┼────┼─┼────┼─────────────┤
│  │同段    │  │        │                          │
│2 │408-1號 │  │        │                          │
│  │（如上成│  │        │                          │
│  │果圖B部 │田│0.0136  │同上                      │
│  │分）    │  │        │                          │
├─┼────┼─┼────┼─────────────┤
│3 │同段    │田│0.0230  │被告丁○○、戊○○分別共有│
│  │408-1號 │  │        │各2分之1                  │
│  │（如上成│  │        │                          │
│  │果圖C、D│  │        │                          │
├─┼────┼─┼────┼─────────────┤
│4 │同段    │田│0.0137  │原告卯○○○、被告楊阿、洪│
│  │408-1號 │  │        │許淑蘭、辛○○、丙○○○、│
│  │（如上成│  │        │甲○○○、庚○○、壬○○各│
│  │果圖E部 │  │        │按36分之4應有比例及癸○○ │
│  │分）    │  │        │、己○○、子○○、丑○○各│
│  │        │  │        │按36分之1應有部分比例保持 │
│  │        │  │        │分別共有。                │
├─┼────┼─┼────┼─────────────┤
│5 │同段    │田│0.0191  │同上                      │
│  │408-1號 │  │        │                          │
│  │（如上成│  │        │                          │
│  │果圖F部 │  │        │                          │
│  │分）    │  │        │                          │
├─┼────┼─┼────┼─────────────┤
│6 │同段    │田│0.0242  │同上                      │
│  │408-3號 │  │        │                          │
│  │（如上成│  │        │                          │
│  │果圖J部 │  │        │                          │
│  │分）    │  │        │                          │
├─┼────┼─┼────┼─────────────┤
│7 │同段    │田│0.0025  │同上                      │
│  │408-3號 │  │        │                          │
│  │（如成果│  │        │                          │
│  │圖K部分 │  │        │                          │
│  │）      │  │        │                          │
├─┼────┼─┼────┼─────────────┤
│8 │同段    │田│0.0003  │同上                      │
│  │408-4號 │  │        │                          │
│  │（如上成│  │        │                          │
│  │果圖G部 │  │        │                          │
│  │分）    │  │        │                          │
├─┼────┼─┼────┼─────────────┤
│9 │同段    │田│0.0207  │同上                      │
│  │408-4號 │  │        │                          │
│  │（如上成│  │        │                          │
│  │果圖H部 │  │        │                          │
│  │分）    │  │        │                          │
├─┼────┼─┼────┼─────────────┤
│10│同段    │田│0.0037  │同上                      │
│  │408-4號 │  │        │                          │
│  │（如上成│  │        │                          │
│  │果圖I部 │  │        │                          │
│  │分）    │  │        │                          │
└─┴─  ──┴─┴────┴─────────────┘
附表二：
┌─┬───┬──┬──────┬───────────┐
│編│土  地│地目│面積及權利範│分割方式              │
│號│      │    │圍          │                      │
├─┼───┼──┼──────┼───────────┤
│1 │彰化縣│    │2104平方公尺│(1)原告卯○○○、被告楊│
│  │秀水鄉│建  │權利範圍540 │  阿、乙○○○、辛○○│
│  │埔崙段│    │之16        │  、丙○○○、甲○○○│
│  │622號 │    │            │  、庚○○、壬○○各按│
│  │      │    │            │  應繼分40分之4比例分 │
│  │      │    │            │  配。                │
│  │      │    │            │(2)被告丁○○及戊○○各│
│  │      │    │            │  按應繼分40分之2比例 │
│  │      │    │            │  分配。              │
│  │      │    │            │(3)癸○○、己○○、許懿│
│  │      │    │            │  芬、丑○○各按應繼分│
│  │      │    │            │  40分之1比例分配。   │
│  │      │    │            │(4)兩造依應繼分分配後保│
│  │      │    │            │  持分別共有。        │
├─┼───┼──┼──────┼───────────┤
│2 │同段  │    │401平方公尺 │同上                  │
│  │622-1 │建  │權利範圍540 │                      │
│  │號    │    │之16        │                      │
│  │      │    │            │                      │
├─┼───┼──┼──────┼───────────┤
│3 │同段  │    │88平方公尺  │同上                  │
│  │622-2 │建  │權利範圍為  │                      │
│  │號    │    │540之16     │                      │
│  │      │    │            │                      │
├─┼───┼──┼──────┼───────────┤
│4 │同段  │    │11平方公尺  │同上                  │
│  │622-3 │建  │權利範圍540 │                      │
│  │號    │    │之16        │                      │
│  │      │    │            │                      │
└─┴───┴──┴──────┴───────────┘
附表三：
┌──┬───────┬──────┬───────────┬───┐
│編號│財產名稱      │面積及權利範│分割分式              │備註  │
│    │              │圍          │                      │      │
├──┼───────┼──────┼───────────┼───┤
│1   │彰化縣秀水鄉埔│196.3平方公 │(1)原告卯○○○、被告楊│未辦保│
│    │崙村彰水路2段2│尺，權利範圍│  阿、乙○○○、辛○○│存登記│
│    │號之未保存登記│3分之1      │  、丙○○○、甲○○○│建物  │
│    │建物          │            │  、庚○○、壬○○各按│      │
│    │              │            │  應繼分40分之4應有部 │      │
│    │              │            │  分比例。            │      │
│    │              │            │(2)被告丁○○及戊○○按│      │
│    │              │            │  應繼分40分之2應有部 │      │
│    │              │            │  份比例。            │      │
│    │              │            │(3)癸○○、己○○、許懿│      │
│    │              │            │  芬、丑○○各按應繼分│      │
│    │              │            │  40分之1應有部分比例 │      │
│    │              │            │  分別共有。          │      │
├──┼───────┼──────┼───────────┼───┤
│2   │員林汽車客運股│160股。     │(1)原告卯○○○、被告楊│      │
│    │份有限公司股票│權利範圍全部│  阿、乙○○○、辛○○│      │
│    │              │            │  、丙○○○、甲○○○│      │
│    │              │            │  、庚○○、壬○○各按│      │
│    │              │            │  應繼分40分之4比例分 │      │
│    │              │            │  配16股。            │      │
│    │              │            │(2)被告丁○○、戊○○各│      │
│    │              │            │  按應繼分40分之2之比 │      │
│    │              │            │  例分配8股。         │      │
│    │              │            │(3)癸○○、己○○、許懿│      │
│    │              │            │  芬、丑○○各按應繼分│      │
│    │              │            │40分之1比例分配4股。  │      │
│    │              │            │                      │      │
│    │              │            │                      │      │
└──┴───────┴──────┴───────────┴───┘
